臺灣臺北地方法院民事裁定
111年度聲字第269號
聲  請  人  威剛科技股份有限公司

法定代理人  陳立白  
代  理  人  吳佳蓉律師
            鍾安琪律師
上列聲請人與慕求生技股份有限公司間之本院110年度訴字第348
5號確認股東臨時會決議無效事件，聲請人聲請交付法庭錄音光
碟，本院裁定如下：
    主  文
一、准予交付聲請人本院110年度訴字第3485號確認股東臨時會
    決議無效事件於民國110年10月15日及110年10月29日言詞辯
    論期日之法庭錄音光碟。
二、聲請人就第一項所示錄音光碟內容，不得散布、公開播送，
    或為非正當目的之使用。
三、聲請費用由聲請人負擔。 
    理  由
一、按當事人及依法得聲請閱覽卷宗之人，因主張或維護其法律
    上利益，得於開庭翌日起至裁判確定後6個月內，繳納費用
    聲請法院許可交付法庭錄音或錄影內容，法院組織法第90條
    之1第1項前段定有明文。又當事人及依法得聲請閱覽卷宗之
    人，因主張或維護其法律上利益，聲請交付法庭錄音內容時
    ，應敘明理由，由法院為許可與否之裁定；前項聲請經法院
    裁定許可者，每張光碟應繳納費用新臺幣50元；持有法庭錄
    音內容之人，就取得之錄音內容，不得散布、公開播送，或
    為非正當目的之使用，亦為法庭錄音錄影及其利用保存辦法
    第8條第1項、第3項、第4項、法院組織法第90條之4第1項所
    明定。
二、本件聲請意旨略以：聲請人為本院110年度訴字第3485號確
    認慕求生技股份有限公司（下稱慕求公司）110年3月31日股
    東臨時會決議無效事件（下稱系爭案件）之當事人，系爭案
    件於民國110年10月15日及110年10月29日言詞辯論程序後，
    兩造已於110年10月29日成立和解。聲請人另向慕求公司提
    起110年度訴字第6909號案件確認慕求公司109年8月3日股東
    臨時會決議無效事件，慕求公司稱應受系爭案件和解筆錄效
    力所及，不得再爭執109年8月3日股東臨時會之效力云云，
    為確認系爭案件並未將109年8月3日股東臨時會決議之效力
    ，列為主要爭點而為實質審理判決及維護聲請人法律上利益
    ，爰依法院組織法第90條之1第1項、法庭錄音錄影及其利用
    保存辦法第8條、民事閱卷規則第23條，聲請准予交付上開
    言詞辯論期日之法庭錄音光碟等語。
三、經查，聲請人為系爭事件之原告，為依法有權聲請交付法庭
    錄音光碟之人，復已敘明聲請交付法庭錄音以維護其法律上
    利益之理由，其聲請交付系爭事件於111年3月9日言詞辯論
    期日之法庭錄音光碟，核無不合，應予准許，聲請人並應依
    前開規定支付費用。又聲請人依法就取得之法庭錄音光碟內
    容，不得散布、公開播送，或為非正當目的之使用，爰併予
    裁示以促其注意遵守。
四、爰裁定如主文。 　　　　
中　　華　　民　　國　　111 　年　　5 　　月　　3 　　日
                  民事第八庭    法　官　陳宣每
以上正本係照原本作成。
本裁定不得抗告。
中　　華　　民　　國　　111 　年　　5 　　月　　3 　　日
                                書記官　連晨宇